【裁判字號】    91,上訴,1353
【裁判日期】    920102
【裁判案由】    毒品危害防制條例
【裁判全文】
臺灣高等法院臺南分院刑事判決            九十一年度上訴字第一三五三號    Ｇ
      上  訴  人  臺灣臺南地方法院檢察署檢察官
      被      告  甲  ○  ○
右上訴人因毒品危害防制條例案件，不服臺灣臺南地方法院九十年度訴字第九八六號
中華民國九十一年十月十五日第一審判決（起訴案號：臺灣臺南地方法院檢察署九十
一年度毒偵字第一二一六號，併辦案號：九十一年度毒偵字第一五九三號），提起上
訴，本院判決如左：
      主      文
原判決撤銷。
甲○○連續施用第一級毒品，累犯，處有期徒刑壹年貳月。扣案之第一級毒品海洛因
壹包（淨重零點伍貳公克）沒收銷燬之。
      事      實
一、甲○○曾於民國八十六年間，因詐欺案件，經原審法院判處有期徒刑三月確定，
    甫於八十七年九月七日執行完畢，猶不知悔改，復因施用毒品案件，經原法院以
    九十年度毒聲字第二號裁定送觀察、勒戒後，認有繼續施用毒品之傾向，而由原
    法院另依九十年度毒聲字第二八六號裁定令入戒治處所施以強制戒治，經原法院
    裁定停止戒治併付保護管束，嗣因保護管束期間已滿，且未經撤銷，遂由台灣台
    南地方法院檢察署檢察官於九十一年二月二十日以九十一年度戒毒偵字第六七號
    不起訴處分確定在案。
二、甲○○於其後五年內又基於概括犯意，自九十一年六月間某日起至九十一年九月
    二十四日止，連續在台南縣永康市○○街二三○巷二號二樓之一等處所，以注射
    方法，施用第一級毒品海洛因多次，為警於九十一年八月八日下午四時許，持搜
    索票，在台南縣白河鎮秀祐里下秀祐二四號查獲，並扣得第一級毒品海洛因一包
    （淨重零點五二公克），復為警於九十一年九月三十日在台南市○○路中山公園
    前查獲，經採尿送驗發現尿液有嗎啡陽性反應而查悉上情。
三、案經嘉義縣警察局中埔分局報請臺灣臺南地方法院檢察署檢察官偵查起訴及移送
    併辦。
      理     由
一、右揭犯罪事實，業據被告甲○○於偵、審中坦承不諱，且被告經警於九十一年八
    月八日及九月三日採尿送驗結果，呈嗎啡陽性反應，有嘉義縣政府衛生局煙毒尿
    液檢驗成績書、臺灣檢驗科技股份有限公司濫用藥物尿液檢驗報告各乙紙附卷可
    稽，並有第一級毒品海洛因一包（淨重零點五二公克）扣案可資佐證，足見被告
    自白與事實相符，應堪採信，本件事證明確，被告犯行洵堪認定，應依法論科。
二、被告前因施用毒品案件，經依原審法院以九十年度毒聲字第二號裁定送觀察、勒
    戒後，認有繼續施用毒品之傾向，而由同院另依九十年度毒聲字第二八六號裁定
    令入戒治處所施以強制戒治，經同院裁定停止戒治併付保護管束，嗣因保護管束
    期間已滿，且未經撤銷，遂由台灣台南地方法院檢察署檢察官於九十一年二月二
    十日以九十一年度戒毒偵字第六七號不起訴處分確定在案，有上開九十一年度戒
    毒偵字第六七號不起訴處分書影本在卷可稽，被告於五年內又基於概括犯意，自
    九十一年六月間某日起至九十一年九月二十四日止，連續在台南縣永康市○○街
    二三○巷二號二樓之一及台南市○○路中山公園等處所，以注射方法，施用第一
    級毒品海洛因多次，係於受不起訴處分確定後，五年內再犯施用第一級毒品之罪
    ，係屬二犯。查海洛因依毒品危害防制條例第二條第二項第一款規定屬第一級毒
    品，核被告所為，係犯毒品危害防制條例第十條第一項之施用第一級毒品海洛因
    罪，其持有第一級毒品海洛因之低度行為，為施用之高度行為所吸收，不另論罪
    。又其先後多次施用第一級毒品之犯行，時間緊接，方法相同，觸犯構成要件相
    同之罪名，顯係基於概括之犯意為之，應依連續犯規定論以一罪，並加重其刑。
    查被告有事實欄所載之犯罪科刑執行情形，有被告全國前科紀錄表可按，其前受
    有期徒刑之執行完畢後，五年以內再犯本件有期徒刑以上之本罪，為累犯，應依
    刑法第四十七條之規定遞加重其刑。又公訴人雖未就被告於九十一年八月九起至
    同年九月二十四日止之施用海洛因部分起訴，惟因與起訴部分有連續犯關係，本
    院自得併予審理。
三、原審予以論科固非無見，惟原審未及就被告於九十一年八月九日起至同年九月二
    十四日止之施用第一級毒品海洛因部分併予審理即有未洽。公訴人上訴指摘原審
    判決不當為有理由，自應予撤銷改判。爰審酌被告前有施用毒品前科，於受不起
    訴處分確定後，五年內竟再施用，顯見其意志不堅，復參酌所犯施用毒品行為係
    戕害自己身心健康及其犯罪後態度等一切情狀，量處如主文第二項所示之刑，以
    資懲儆。扣案白色粉末一包（淨重零點五二公克），經送請法務部調查局鑑定，
    確定為毒品海洛因，有該局鑑定通知書一紙附卷足參，爰依毒品危害防制條例第
    十八條第一項前段之規定沒收銷燬之。
據上論結，應依刑事訴訟法第三百六十九條第一項前段、第三百六十四條、第二百九
十九條第一項前段、毒品危害防制條例第十條第一項、第十八條第一項前段、刑法第
十一條前段、第五十六條、第四十七條，判決如主文。
本案經檢察官許仲瑩到庭執行職務。
中    華    民    國      九十二      年      一      月      二        日
      臺灣高等法院臺南分院刑事第二庭
                                      審判長法官  蘇    重    信
                                            法官  林    永    茂
                                            法官  林    勝    木
右正本證明與原本無異。
如不服本判決，應於判決送達後十日內向本院提出上訴狀，其未敘述理由者並應於提
出上訴狀後十日內向本院補提理由書（應附繕本)。
                                      法院書記官  李    珍    鳳
中    華    民    國      九十二      年      一      月      三        日
附錄本案論罪科刑法條：
毒品危害防制條例第十條第一項：施用第一級毒品者，處六月以上五年以下有期徒刑
                              。


司法院資訊處製作；財團法人民間司法改革基金會備份。
